臺灣新竹地方法院刑事判決　　　　　　　　　　　　　九十一年度易字第七三號
　　公　訴　人　臺灣新竹地方法院檢察署檢察官
　　被　　　告　甲○○
右列被告因違反毒品危害防制條例案件，經檢察官提起公訴（九十一年度毒偵字第一
六六號），本院判決如左：
    主  文
甲○○施用第二級毒品，處有期徒刑肆月，如易科罰金，以佰元折算壹日。
    事  實
一、甲○○前於民國八十八年間，因違反毒品危害防制條例案件，經本院以八十八年
    度毒聲字第九七號裁定送觀察、勒戒結果，認無繼續施用毒品之傾向，由臺灣新
    竹地方法院檢察署檢察官於八十八年三月二十五日以八十八年度偵緝字第一一四
    號不起訴處分確定後，復於八十九年間，因施用毒品案件，經觀察、勒戒後，認
    有繼續施用毒品之傾向，續由本院以八十九年度毒聲字第四○二號裁定送強制戒
    治，嗣其強制戒治因執行期滿三月後，成效經評定為合格，再經本院以八十九年
    度毒聲字第一八四○號裁定停止戒治並付保護管束，於九十年二月十日保護管束
    期滿（被告該次施用毒品案件，亦經本院以八十九年度訴字第一一○號判決有期
    徒刑八月確定，復於九十年三月九日以九十年度聲字第二八七號免其刑之執行）
    。詎甲○○基於施用毒品之犯意，於九十一年二月一日晚上六、七時許，在新竹
    縣竹北市○○里○○路工地空屋二樓，以將安非他命置於玻璃球吸食器內加熱燒
    烤成煙後吸食煙霧之方式，施用第二級毒品安非他命乙次。嗣經警分於九十一年
    二月一日晚上九時許，在新竹縣竹北市○○里○○路工地空屋二樓查獲，經採尿
    檢驗，呈安非他命陽性反應，而得知上情。而甲○○此部分犯行，嗣經台灣新竹
    地方法院檢察署檢察官聲請後，經本院以九十一年度毒聲字第三八二號裁定令入
    戒治處所施以強制戒治。
二、案經新竹市警察局第一分局報告台灣新竹地方法院檢察署檢察官偵查起訴。
    理  由
一、訊據被告甲○○對於右揭時、地施用第二級毒品安非他命之犯行坦承不諱（參本
    院九十一年十一月十四日之審理筆錄），且其分於九十一年二月一日晚上九時許
    為警查獲後，所採集之尿液經送新竹市衛生局及國防部憲兵司令部刑事鑑識中心
    中心以氣相層析質譜分析法檢驗後，均呈甲基安非他命陽性反應，有新竹市警察
    局辦理煙毒麻醉藥品案尿液送驗受檢人真實姓名代號對照表、新竹市衛生局九十
    一年二月十九日竹市衛六字第二四五三號不法藥物尿液初步篩檢報告書及國防部
    憲兵司令部刑事鑑識中心於九十一年五月十七日所出具之（九一）綱得字第０五
    八七六號鑑驗通知書附卷可稽。是被告上開自白，應與事實相符。
二、按「尿液毒品檢驗‧‧若能使用先進之氣相層析質譜儀分析法確認，則可完全排
    除偽陽性之干擾，為目前最具公信力的檢驗方法」為法務部調查局第六處八十七
    年九月二十九日（八七）發技（一）字第八七０七四五七四號函所揭示，是國防
    部憲兵司令部刑事鑑識中心使用之檢驗方法既可完全排除毒品偽陽性之干擾，檢
    驗結果自堪採信；又「甲基安非他命經口服投與後約百分之七十於二十四小時內
    自尿液中排出，約百分之九十於九十六小時內自尿液中排出，‧‧甲基安非他命
    之檢出與其投與方式、投與量、個人體質、採尿時間及檢測儀器之精密度等諸多
    因素有關，因此僅憑尿液中呈安非他命陽性反應，並無法確實推算吸食時間距採
    集時間之長短，惟依上述資料推斷，最長可能不會超過四日」，亦有卷附行政院
    衛生署藥物食品檢驗局八十一年二月八日（八一）藥檢壹字第００一一五六號函
    一紙可稽。是依上開說明佐以被告之尿液檢驗報告，被告確有於九十一年二月一
    日晚上六、七時許施用第二級毒品安非他命之犯行，堪以認定。而被告前於八十
    八年間，因違反毒品危害防制條例案件，經本院以八十八年度毒聲字第九七號裁
    定送觀察、勒戒結果，認無繼續施用毒品之傾向，由臺灣新竹地方法院檢察署檢
    察官於八十八年三月二十五日以八十八年度偵緝字第一一四號不起訴處分確定後
    ，復於八十九年間，因施用毒品案件，經觀察、勒戒後，認有繼續施用毒品之傾
    向，續由本院以八十九年度毒聲字第四○二號裁定送強制戒治，嗣其強制戒治因
    執行期滿三月後，成效經評定為合格，再經本院以八十九年度毒聲字第一八四○
    號裁定停止戒治並付保護管束，於九十年二月十日保護管束期滿（被告該次施用
    毒品案件，亦經本院以八十九年度訴字第一一○號判決有期徒刑八月確定，復於
    九十年三月九日以九十年度聲字第二八七號免其刑之執行），此有台灣高等法院
    被告全國前案紀錄表附卷可稽，是本案被告再犯施用毒品之犯行，應堪認定，自
應依法論科。
三、被告施用第二級毒品安非他命，核其所為，係犯毒品危害防制條例第十條第二項
    之施用第二級毒品罪；其持有安非他命之低度行為，應為施用安非他命之高度行
    為所吸收，不另論罪。爰審酌被告施用品安非他命，危害健康至深且鉅，且經戒
    治後，仍不思改進、戒斷，惟犯後坦承犯行等一切情狀，量處如主文所示之刑，
    並諭知易科罰金之折算標準，以示懲戒。
據上論斷，應依刑事訴訟法第二百九十九條第一項前段，毒品危害防制條例第十條第
第二項，刑法第十一條前段、第四十一條第一項，罰金罰鍰提高標準條例第二條，判
決如主文。
本案經檢察官陳榮林到庭執行職務。
中        華      民      國    九十一    年    十一  月      二十九  日
                                        臺灣新竹地方法院刑事第一庭
                                            法  官    彭  淑  苑
右正本證明與原本無異。
如不服本判決，應於判決送達後十日內向本院提出上訴狀( 應附繕本 )，上訴於
臺灣高等法院。
                                            書記官    饒  興  蘭
中        華      民      國    九十一    年    十一  月      二十九  日
